【裁判字號】    97,訴,2652
【裁判日期】    971031
【裁判案由】    返還保證金等
【裁判全文】
臺灣臺北地方法院民事裁定              97年度訴字第2652號
聲  請  人
即  被  告  臺灣菸酒股份有限公司
法定代理人  丙○○
訴訟代理人  林正疆律師
            蔡正廷律師
上  一  人
複  代理人  李百律師
相  對  人
即  原  告  甲○○○ ○○○（H.K.）TRADING CO.（即香港宏昭貿易
            公司）
                        C座
法定代理人  乙○○ ○○○○○.
訴訟代理人  黃鈺華律師
上列當事人間請求返還保證金等事件，被告聲請命原告供訴訟費
用之擔保，本院裁定如下：
    主  文
相對人即原告應於本裁定送達後十日內，為聲請人即被告供訴訟
費用擔保金新臺幣壹拾肆萬壹仟捌佰捌拾肆元。
    理      由
一、按原告於中華民國無住所、事務所及營業所者，法院應依被
    告聲請，以裁定命原告供訴訟費用之擔保；訴訟中發生擔保
    不足額或不確實之情事時，亦同。前項規定，如原告請求中
    ，被告無爭執之部分，或原告在中華民國有資產，足以賠償
    訴訟費用時，不適用之。又法院命原告供擔保者，應於裁定
    中定擔保額及供擔保之期間。民事訴訟法第96條、第99條分
    別定有明文。所謂被告於各審應支出之費用總額，係指法院
    預計被告於本案第一審至第三審訴訟程序中，可能支出各項
    訴訟費用之總額而言。又依民事訴訟法第466條之1、之3 規
    定，對於第二審判決上訴，上訴人應委任律師為訴訟代理人
    ，第三審律師之酬金，為訴訟費用之一部，並應限定其最高
    額，其酬金支給標準，由最高法院擬訂報司法院核定之。而
    依最高法院選任律師為訴訟代理人辦法及第三審律師之酬金
    支給標準第8 條規定，法院裁定律師酬金時，應斟酌案情之
    繁簡、訴訟之結果及律師之勤惰，於民事財產權之訴訟，於
    訴訟標的金額3％以下，但最高不得逾新臺幣（下同）50 萬
    元，且當事人約定之酬金較低者，不得超過其約定。是第二
    審及第三審之裁判費及第三審律師之酬金，均應屬上開定擔
    保額之範疇，殆無疑義。
二、聲請人即被告聲請意旨略以：相對人即原告為設於香港之境
    外公司，在我國並無事務所或營業所，為此，爰請法院裁定
    命原告為被告提供訴訟費用之擔保等語。
三、經查：相對人即原告為設於香港之境外公司，營業所在香港
    上環高陞街37號泰發大樓14字樓C 座，在中華民國並無住所
    、事務所及營業所，此觀諸原告起訴狀記載即明，而被告既
    提出訴訟費用擔保之抗辯，則依民事訴訟法第96條、第99條
    之規定，自應命原告供此部分之擔保。查原告起訴請求被告
    給付原告236萬4,740元，其中第一審之裁判費2萬4,463元業
    據原告繳納，故原告應供擔保之訴訟費用，應以第二、三審
    之裁判費及第三審之律師費為限。其中第二、三審之裁判費
    均為3萬6,694元。第三審律師費用依據首揭規定計算應得之
    金額為7萬0,942元（計算式：2,364,740×3％＝70,942，元
    以下四捨五入）。故本件原告應供擔保之金額為936,448元
    （計算式：36,694×2＋70,942＝141,884）。
四、爰裁定如主文所示。
中    華    民    國    97    年    10    月    31    日
                  民事第三庭  審判長法  官  丁蓓蓓
                                    法  官  黃書苑
                                    法  官  周玉琦
以上正本係照原本作成。
如對本裁定抗告須於裁定送達後10日內向本院提出抗告狀，並繳
納抗告費新臺幣1,000元。
中    華    民    國    97    年    10    月    31    日
                                    書記官  朱俶伶


司法院資訊處製作；財團法人民間司法改革基金會備份。
